臺灣板橋地方法院交通事件裁定       100年度交聲字第2380號
原處分機關  交通部公路總局臺北區監理所板橋監理站
異  議  人
即受處分人  林嘉慧
上列異議人即受處分人因違反道路交通管理處罰條例案件，對於
交通部公路總局臺北區監理所板橋監理站於如附表裁決日期及裁
決案號欄所示之日期及裁決案號所為之處分，聲明異議，本院裁
定如下：
    主  文
異議均駁回。
    理  由
一、按受處分人不服道路交通管理處罰條例第8 條所定主管機關
    所為之處罰者，得於接到裁決書之翌日起20日內，向管轄地
    方法院聲明異議；交通法庭認聲明異議不合法律上之程式或
    其異議權已經喪失者，應以裁定駁回之，道路交通管理處罰
    條例第87條第1 項及道路交通事件處理辦法第17條前段分別
    定有明文。次按道路交通管理處罰條例第87條規定向管轄法
    院聲明異議之期間，自裁決送達之翌日起算，並得依法扣除
    在途期間，道路交通事件處理辦法第11條亦有明定。末按違
    反道路交通管理事件統一裁罰標準及處理細則第5 條規定，
    處理違反道路交通管理事件，有關文書之送達程序，依行政
    程序法之規定；而行政機關對於文書之送達，於應受送達人
    之住居所、事務所或營業所為之，於應送達之處所不獲會晤
    應受送達人時，得將文書付與有辨別事理能力之同居人、受
    雇人或應送達處所之接收郵件人員，如不能依前開方式送達
    者，得將文書寄存送達地之地方自治或警察機關，並作送達
    通知書兩份，一份黏貼於應受送達人住居所、事務所營業所
    或其就業處所門首，另一份交由鄰居轉交或置於該送達處所
    信箱或其他適當位置，以為送達，前項情形如由郵政機關為
    送達者，得將文書寄存於送達地之郵政機關，行政程序法第
    72條第1 項、第73條第1 項及第74條第1 項、第2 項復分別
    規定明確。
二、經查：本件異議人即受處分人林嘉慧之戶籍地址自民國90年
    1 月9 日即遷入「臺北縣土城市（現改制為新北市土城區○
    ○○路2 巷5 號6 樓」迄今，此有卷附異議人個人基本資料
    查詢結果表1 紙在卷可參，而本件之裁決書已分別於附表送
    達時間欄所示之時間送達異議人之上開住所，因於送達處所
    均未會晤異議人本人，亦無受領文書之同居人、受雇人或應
    受送達處所接收郵件人員，郵局人員遂均以寄存方式送達，
    即各將送達通知書1 紙黏貼於應受送達人住所地門首，另1
    份置於該送達處所信箱，而分別於附表所示之寄存送達日期
    ，將附表所示裁決案號之裁決書均依法寄存送達於土城清水
    郵局以為送達，此有臺北市政府警察局交通警察大隊送達證
    書共5 紙、（改制前）臺北縣政府警察局送達證書1紙 、原
    處分機關送達證書共6 紙在卷可憑，依行政程序法第74條第
    1 項、第2 項規定，本案裁決書均已分別於附表裁決書之送
    達情形欄所示之時間完成送達（臺灣高等法院暨所屬法院97
    年度法律座談會刑事類提案第42號審查意見及研討結果參照
    ）。是異議人如對附表所示之各該裁決書有所不服，自應從
    各該裁決書送達之翌日起20日內聲明異議，加計在途期間2
    日，其聲明異議期間即分別於如附表所示合法提出異議期間
    之末日即已屆滿。然異議人遲至100 年7 月7 日始向原處分
    機關提出聲明異議狀，此有原處分機關打印在聲明異議狀上
    之收文日期章戳可資證明，揆諸上揭說明，本件異議顯然已
    逾異議期間，其程式不合法，且無從補正，應予駁回。
三、至異議人所提異議理由稱：異議人近幾年內遭遇變故、現在
    沒有工作，無力負擔此高額罰金，請求原罰云云，按若異議
    人有因經濟狀況，而無法一次完納罰鍰之情形，得依違反道
    路交通管理事件統一裁罰基準及處理細則第8 章第60條至第
    64條之規定，敘明理由向原處罰機關申請分期繳納，惟此非
    本院所得審究之事項，且因本件異議人未於20日之聲明異議
    期間內，提出本件聲明異議，其聲明異議於程序上既已不合
    法，有如前述，是此部分實體上之理由，本院亦已無從加以
    審究，附此敘明。
據上論斷，應依道路交通管理處罰條例第87條第2 項，道路交通
事件處理辦法第17條，裁定如主文。
中    華    民    國   100    年    8     月    15    日
                  交通法庭  法  官  李俊彥
上列正本證明與原本無異。
如不服本裁定，應於裁定送達後5 日內敘明抗告理由，向本院提
出抗告狀。
                            書記官  林文達
中    華    民    國   100    年    8     月    15    日
附表：
┌──┬──────┬──────┬──────┬──────┬──────┬──────┐
│編號│裁決日期及裁│裁決書之送達│合法提出異議│舉發案號    │違規時間及地│違規事實    │
│    │決案號      │情形        │期間之末日  │            │點          │            │
├──┼──────┼──────┼──────┼──────┼──────┼──────┤
│一  │98年6 月22日│98年6 月26日│98年7 月18日│北市警交大字│97年9 月24日│機器腳踏車，│
│    │板監裁字第裁│寄存送達於土│（週六），順│第AX0000000 │10時19分許  │不在規定車道│
│    │41-AX0000000│城清水郵局。│延至98年7 月│號          │            │行駛        │
│    │號          │            │20日（週一）│            │            │            │
├──┼──────┼──────┼──────┼──────┼──────┼──────┤
│二  │98年8 月4 日│98年8 月11日│98年9 月2 日│北市警交大字│97年7 月16日│任意駛出邊線│
│    │板監裁字裁41│寄存送達於土│（週三）    │第AY0000000 │8 時9分許   │            │
│    │-AY0000000號│城清水郵局。│            │號          │            │            │
├──┼──────┼──────┼──────┼──────┼──────┼──────┤
│三  │98年8 月25日│98年8 月31日│98年9 月20日│北市警交大字│97年8 月21日│同上        │
│    │板監裁字第裁│寄存送達於土│（週日），順│第AY0000000 │8 時4分許   │            │
│    │41-AY0000000│城清水郵局。│延至98年9 月│號          │            │            │
│    │號          │            │21日（週一）│            │            │            │
├──┼──────┼──────┼──────┼──────┼──────┼──────┤
│四  │98年9 月1 日│98年9 月4 日│98年9 月26日│北縣警交字第│97年8 月27日│不依規定駛入│
│    │板監裁字第裁│寄存送達於土│（週六），順│CG0000000號 │8 時19分許  │來車道      │
│    │41-CG0000000│城清水郵局。│延至98年9 月│            │            │            │
│    │號          │            │28日（週一）│            │            │            │
├──┼──────┼──────┼──────┼──────┼──────┼──────┤
│五  │98年9 月15日│98年9 月18日│98年10月10日│北市警交大字│97年9 月19日│同上        │
│    │板監裁字第裁│寄存送達於土│（週六），順│第A00000000 │8 時12分許  │            │
│    │41-A00000000│城清水郵局。│延至98年10月│號          │            │            │
│    │號          │            │12日（週一）│            │            │            │
├──┼──────┼──────┼──────┼──────┼──────┼──────┤
│六  │98年9 月15日│同上        │同上        │北市警交大字│97年9 月19日│機器腳踏車，│
│    │板監裁字第裁│            │            │第AX0000000 │8 時21分許  │不在規定車道│
│    │41-AX0000000│            │            │號          │            │行駛        │
│    │號          │            │            │            │            │            │
└──┴──────┴──────┴──────┴──────┴──────┴──────┘